# 影视联合摄制的账务处理？

提问人：wx_5b025ea167ec 时间：2018-05-21 14:23:57
甲乙公司联合投资制作电视剧，总投资 2000 万，甲投资 1600 万，占80%，乙投资 400 万，占20%，甲为承制方，负责制作及成本核算，乙为监制方，共同负责宣传推广（推广费用从投资费用中支出），共享版权，按投资比例分享收益。合同规定：甲方要在乙方投资款到位前开具“制作费”增值税专票，乙方要在甲方分成款结算前开具增值税专票。
请教各位版主： 甲乙双方应该如何进行账务处理呢？这种投资项目可以开发票吗？

回答人：chenyiwei
从你说的情况看，甲是该项目的主导方，据此应将该剧相关的收入、成本、资产、负债完整纳入其报表。甲收到乙的出资款应确认为负债（其他流动/非流动负债），期末根据该剧的损益情况，按协议约定计算应归属于乙方的收益份额，计入甲方的管理费用并相应调整该负债的余额。向乙方分配款项时（不论是收益分配还是归还本金）均从该负债中列支。项目结束清算时，该负债如有余额的（不论正负），调整营业外收支。
乙方作为参投方，可将投资款作为金融资产处理（一般作为可供出售金融资产），日后收回款项时先冲减该资产的成本，全部冲减为零后继续收到的款项确认为投资收益。期末需对尚未冲减完毕的该项金融资产余额进行减值测试。

提问人：qfl328 时间：2018-05-24 22:07:21
陈老师 请问 2018 年公司新拉了一个联合投资方，可参与 2017 年拍摄的剧收入分成，但公司 2017 年未收到该联合投资款，是否可在2017 年末估计一个应收和应付分成款？

回答人：chenyiwei
如果投资协议是 2018 年内签署的，则不能依据该协议调整 2017 年度的账务处理。